臺灣臺中地方法院刑事判決　　　　　　　95年度訴字第2357號
公　訴　人　臺灣臺中地方法院檢察署檢察官
被　　　告　丁○○
指定辯護人　義務辯護人楊俊彥律師
被　　　告　乙○○
指定辯護人　義務辯護人許曉怡律師
上列被告等因違反槍砲彈藥刀械管制條例案件，經檢察官提起公
訴（九十五年度偵字第一一七四○號），本院判決如下：
    主    文
丁○○未經許可，持有可發射子彈具有殺傷力之改造手槍，處有
期徒刑年陸月，併科罰金新臺幣拾萬元，罰金如易服勞役，以
新臺幣壹仟元折算壹日。扣案之具有殺傷力之仿ＢＥＲＥＴＴＡ
廠Ｍ９型半自動手槍製造之槍枝換裝土造金屬槍管改造而成之改
造手槍（槍枝管制編號：0000000000號）壹支沒收。
乙○○未經許可，寄藏可發射子彈具有殺傷力之改造手槍，處有
期徒刑年貳月，併科罰金新臺幣捌萬元，罰金如易服勞役，以
新臺幣壹仟元折算壹日。扣案之具有殺傷力之仿ＢＥＲＥＴＴＡ
廠Ｍ９型半自動手槍製造之槍枝換裝土造金屬槍管改造而成之改
造手槍（槍枝管制編號：0000000000號）壹支沒收。
    犯罪事實
一、丁○○明知可發射子彈，具有殺傷力之手槍，係槍砲彈藥刀
    械管制條例所列管禁止持有之物，非經許可，不得持有，竟
    於九十四年四月間，基於持有具有殺傷力手槍之犯意，在臺
    中市第一廣場玩具模型店，以新臺幣七千九百元之代價，購
    得具有殺傷力之仿ＢＥＲＥＴＴＡ廠Ｍ９型半自動手槍製造
    之槍枝換裝土造金屬槍管改造而成之改造手槍（槍枝管制編
    號：0000000000號）一支，而未經許可，非法持
    有上開有殺傷力之改造手槍，並將之放置於臺中縣霧峰鄉○○路一四六號居所。
二、嗣丁○○因曾遭警方搜索，自認上開改造手槍放置於其住所
    ，為警查緝之風險較高，乃於九十五年三月上旬某日，將上
    開改造手槍拆解後，持往其同窗好友，且無犯罪前科之乙○○臺中縣大里市○○街五三之六號居所，央請乙○○代為保
    管上開改造手槍。乙○○亦明知可發射子彈具有殺傷力之可
    發射子彈之手槍，係槍砲彈藥刀械管制條例所列管禁止寄藏
    、持有之物，非經許可，不得寄藏、持有，竟仍應允代為保
    管，並將之藏放於其臥室床鋪之床座底下，而未經許可，寄
    藏上開有殺傷力之改造手槍。嗣於九十五年五月六日上午十
    一時四十五分，為警持搜索票至乙○○上開居所查獲，並扣
    得上開改造手槍一支。
三、案經臺中市警察局移送臺灣臺中地方法院檢察署檢察官偵查
    起訴。
    理  由
一、訊據被告丁○○固直承其於九十四年四月間，在臺中市第一
    廣場玩具模型店，購買仿ＢＥＲＥＴＴＡ廠Ｍ９型半自動手
    槍製造之槍枝換裝土造金屬槍管改造而成之銀色改造手槍（
    槍枝管制編號：0000000000號）一支，並將之放
    置於臺中縣霧峰鄉○○路一四六號居所等情；訊之被告乙○○則坦認有於九十五年三月間某日，在臺中縣大里市○○街
    五三之六號居所，收受被告丁○○所交付，業經拆解之上開
    銀色改造手槍後，將之置於床鋪底下等情，惟分別矢口否認
    有何寄藏、持有可發射子彈具有殺傷力之改造手槍犯行，被
    告丁○○辯稱：伊將該銀色手槍買回後，曾在被告乙○○家
    中換過槍管，後來試射時，發生膛炸，致該銀色手槍損壞，
    不能再擊發，而無殺傷力云云；被告乙○○則以：被告丁○○是把一包東西拿給伊，說這東西壞掉了，是沒有用的東西
    ，廢鐵而已，要寄放在伊這裡，伊並未打開看過，所以不知
    道被告丁○○所交付者係何物云云。經查：
  (一)關於證據能力部分：
  1.按被告以外之人於審判外之陳述，雖不符前四條之規定，而
    經當事人於審判程序同意作為證據，法院審酌該言詞陳述或
    書面陳述作成時之情況，認為適當者，亦得為證據。當事人
    、代理人或辯護人於法院調查證據時，知有第一百五十九條
    第一項不得為證據之情形，而未於言詞辯論終結前聲明異議
    者，視為有前項之同意，刑事訴訟法第一百五十九條之五定
    有明文。經查，證人甲○○於警詢之陳述對被告二人而言、
    被告乙○○於警詢中之陳述對於被告丁○○而言、被告丁○○於警詢之陳述對於被告乙○○而言，其性質雖均屬傳聞證
    據，然其各該警詢筆錄之內容，業經本院審理時予以提示並
    告以要旨，且各經檢察官、辯護人及被告二人表示意見，當
    事人或辯護人已知上述筆錄乃傳聞證據，且均未於言詞辯論
    終結前對該等筆錄內容異議，依前揭規定，擬制同意作為證
    據，且其陳述亦無不法取供之情形，又係於查獲當日或被告
    到案後分別製作之警詢筆錄，本院認以之作為證據，應屬適
    當，依刑事訴訟法第一百五十九條之五規定，具有證據能力
    。
　2.本件卷附內政部警政署刑事警察局所出具之九十五年五月五
  　日刑鑑字第○九五○○二八二三七號槍彈鑑定書，係該局執
    行槍枝、子彈鑑定公務所出具之書面鑑定報告，依據刑事訴
    訟法第一百五十九條之立法理由及同法第二百零六條規定，
    自得為證據。
　3.又扣案之具有殺傷力之仿ＢＥＲＥＴＴＡ廠Ｍ９型半自動手
    槍製造之槍枝，更換土造金屬槍管改造而成之改造手槍，非
    屬供述證據而無傳聞法則之適用，惟查上開扣案之改造手槍
    係由警員依法定程序合法扣得，且亦與本案具有關聯性，當
    有證據能力，合先敘明。
　(二)警員於九十五年五月六日持搜索票，在被告乙○○臺中縣大
　　里市○○街五三號六樓住處，查扣經拆解之上開銀色改造手
    槍等情，業經證人即被告乙○○之父甲○○於警詢時證述：
    警員在被告乙○○房間內查獲銀色手槍，當時該手槍是分解
    開來，經伊在場親眼目睹警方將該銀色手槍組合起來等語明
    確（見臺中市警察局刑案偵查卷宗【以下簡稱「警卷」】）
    ，並經證人即查獲本案之丙○○小隊長於本院審理時結證稱
    ：伊在被告乙○○家中搜索查獲之物，即如同扣押目錄表所
    示，扣案之銀色手槍組合之過程，伊等有錄影，且證人甲○○亦在場看伊等組裝等語無訛（見本院卷第一六九頁），且
    有查獲現場照片十一張附卷可稽（見警卷），復有扣案之銀
    色改造手槍可資佐證。而上開銀色改造手槍，經送內政部警
    政署刑事警察局鑑定結果，認係仿ＢＥＲＥＴＴＡ廠Ｍ９型
    半自動手槍製造之槍枝，更換土造金屬槍管改造而成之改造
    手槍，機械性能良好，可供擊發適用子彈使用，認具殺傷力
    等情，有該局九十五年五月五日刑鑑字第○九五○○二八二
    三七號槍彈鑑定書附卷可參（見臺灣臺中地方法院檢察署九
    十五年度偵字第一一七四○號偵查卷宗第二一至二六頁）。
    又本院依被告乙○○指定辯護人之聲請，囑託內政部警政署
    刑事警察局再以試射法鑑定，經該局裝填適用子彈（彈頭直
    徑８點６ｍｍ，重５．２克，底火片三片為發射火藥），實
    際試射，測得彈頭速度為３４９公尺／秒，換算其動能為３
    １６．６８焦耳，單位面積動能為５４５．１８焦耳／平方
    公分等情，有內政部警政署刑事警察局九十五年十月十六日
    刑鑑字第○九五○一四九七六五號函在卷可考（見本院卷第
    九七頁）。又關於殺傷力之相關數據：美國軍醫總署定義
    ：彈丸撞擊動能達５８呎磅（約７８．６焦耳），則足以使
    人喪失戰鬥能力；內政部警政署刑事警察局對活豬作射擊
    測試之研究結果，彈丸單位面積動能達２４焦耳／平方公尺
    ，則足以穿入豬之皮肉層；依日本科學警察之研究結果，
    彈丸單位面積動能達２０焦耳／平方公尺，則足以穿入人體
    皮肉層等情，亦有上開函文可按。審之上開銀色改造手槍之
    動能及單位面積動能，均遠高於前述標準，則其具有殺傷力
    乙節，殊堪認定。
  (三)被告丁○○雖辯稱：該扣案之銀色手槍買來時，尚有阻鐵，
    伊有去除阻鐵，並更換過槍管，且有試射過，但發生膛炸，
    所以並無殺傷力云云。惟查，被告丁○○先於本院準備程序
    時供稱：伊係在被告乙○○家裡更換該銀色手槍之槍管，亦
    曾載被告乙○○持該銀色手槍去試射過，但時間伊忘記了云
    云（見本院卷第七七頁）；惟於本院審理時，則以證人身分
    證稱：伊持上開銀色手槍去試射時，僅有自己一人云云（見
    本院卷第一五六頁），而前後供述矛盾，顯有可疑；另被告
    乙○○於本院審理時，以證人身分結證稱：伊並未看過被告
    丁○○更換該手槍之槍管、去除阻鐵，亦未曾與被告丁○○
    持該手槍去試射過等語（見本院卷第一六四頁）；且本案復
    未有具殺傷力之子彈或改造手槍之工具扣案可資佐證，是被
    告丁○○關於去除阻鐵、更換槍管、試射膛炸之供述，顯係
    欲規避扣案之銀色手槍具有殺傷力所為之辯解，不足採信。
  (四)又查，被告丁○○於本院準備程序時，辯稱：該銀色手槍根
    本不能擊發，整把都損壞了，無殺傷力云云（見本院卷第七
    七頁）；又於本院審理時證述：該銀色手槍之握把、滑套不
    能套進去，因為卡榫壞了云云（見本院卷第一五七頁）。惟
    本院於審理時，提示上開銀色改造手槍供被告丁○○辨識，
    被告丁○○供承該銀色改造手槍即係其交付予被告乙○○者
    無訛（見本院卷第一五八頁）。而上開銀色改造手槍之槍身
    上，卡榫上方右邊固定滑套之凹槽部分斷裂，凹槽左方均未
    損壞，仍可將滑套套進槍身，經組裝後槍管與槍身均能固定
    等情，業經本院於審理時，請證人丙○○小隊長當庭拆解該
    銀色改造手槍後，再行組裝完成，並勘驗無訛（見本院卷第
    一五八頁）；再者，該銀色改造手槍，經本院依職權送請內
    政部警政署刑事警察局以試射法鑑定其殺傷力，亦確能擊發
    適用之子彈，而具有殺傷力等情，亦如前述，堪認該改造手
    槍槍身之卡榫上方右邊固定滑套之凹槽雖部分斷裂，但仍無
    礙於其殺傷力，灼然至明。
  (五)被告丁○○除交付上開銀色改造手槍予被告乙○○外，另亦
    交付仿ＢＥＲＥＴＴＡ廠８４型半自動手槍製造之黑色槍枝
    （槍枝管制編號：0000000000號），及仿ＢＥＲ
    ＥＴＴＡ廠９２ＦＳ型半自動手槍所製造之槍身、彈匣、槍
    管等情，業據被告丁○○及乙○○於警詢、被告丁○○於本
    院準備程序分別供明在卷（見警卷被告乙○○九十五年五月
    九日警詢筆錄、被告丁○○九十五年五月十八日警詢筆錄、
    本院卷第三八至四○、七七頁），並經被告丁○○並於本院
    審理時，以證人身分結證屬實（見本院卷第一五三頁）。而
    該仿ＢＥＲＥＴＴＡ廠８４型半自動手槍製造之黑色槍枝，
    經送內政部警政署刑事警察局鑑定結果，認槍管內具阻鐵，
    無法供擊發適用子彈等情，亦有上開槍彈鑑定書可證。就上
    開有殺傷力之改造手槍及無殺傷力之黑色手槍，究係同時交
    付抑或分別交付乙節，被告丁○○於警詢及本院準備程序時
    ，均未提及；惟於本院審理時，則證稱：二支手槍並非同一
    天交付，伊第一次先將黑色手槍交給被告乙○○，該手槍並
    未放在包包裡，是直接拿給被告乙○○，第二次拿給被告乙○○時，是用黑色包包裝著銀色手槍及其餘彈匣等物，伊有
    將拉鍊打開給被告乙○○看云云（見本院卷第一五三頁）；
    然查，被告乙○○則先於警詢時供稱：扣案之上開手槍等物
    ，係被告丁○○於九十五年三月上旬某日晚上八時許，拿到
    伊現住處交給伊等語（見警卷被告乙○○上開警詢筆錄）；
    於本院準備程序時亦供述：被告丁○○拿一包東西給伊，說
    要寄放在伊這裡等語，而僅敘述一次交付，均未曾提及有分
    二次交付之情形；更於本院審理時，以證人身分明白證述：
    本案被查扣之物，是被告丁○○一次交付的等語（見本院卷
    第一六二頁）。嗣經本院質諸被告乙○○為何其所說交付手
    槍之次數與被告丁○○所述有異時，其始翻異前詞，改稱：
    「我的意思是說他第一次交付給我的時候有自己有看，第二
    次給我的時候我就沒有看。」、「（問：你第一次打開來看
    的時候，黑色的還是銀色的槍枝？）好像是黑色的。」、「
    （問：你在丁○○面前打開看？）沒有，是先放著，等他走
    才打開。」、「（問：你看到的槍是完整的還是拆開的？）
    拆開。」「（問：兩次的包裝如何？）不太清楚，因為我放
    著，沒有注意那個。」云云（見本院卷第一六六、一六七頁
    ），然依其所述，被告丁○○交付黑色手槍，應係有以他物
    包裹著該手槍，僅係其忘記其包裝為何，而與被告丁○○所
    證述係直接將黑色手槍拿給被告乙○○，迥然有異；且扣案
    之黑色手槍為警查扣時，係已組裝完成，而非分解狀態等情
    ，業據證人丙○○於本院審理時證述：伊等搜到黑色那把手
    槍時，該槍枝已組裝好了等語（見本院卷第一七一頁），且
    有警卷編號７之照片附卷可參；而被告乙○○收受本件扣案
    之手槍等物後，隨即藏放，並未再為更動等情，復經被告乙○○於本院審理時證述明確（見本院卷第一五九頁），足徵
    黑色手槍為警查扣時之狀態，應與被告丁○○交付時之情形
    相同，是被告乙○○供述被告丁○○第一次交付的係拆開的
    黑色手槍，亦與事實不符。綜上各節，堪認被告丁○○於本
    院審理時所述，及被告乙○○嗣後翻異之供述，顯均是卸責
    之詞，並無可採。被告乙○○供述該二手槍係被告丁○○同
    時交付乙節，應值採信。
  (六)被告丁○○於本院審理時，以證人身分證述：伊將銀色手槍
    交給被告乙○○時，有將包包拉鍊拉開給被告乙○○看，被
    告乙○○問是何物，伊即告知係打壞的槍，當時槍枝已經散
    開了，滑套、槍管及握把都已分開，伊並未告訴被告乙○○
    該手槍有殺傷力，伊叫被告乙○○拿去藏放，被告乙○○僅
    回答「喔，這樣喔」，就收下了，並未問為何要放在他那裡
    云云（見本院卷第一五二至一五八頁）。而被告乙○○則於
    本院審理時以證人身分結證稱：被告丁○○是先以電話與伊
    聯絡，告知有東西要放在伊這裡，並未提到是何物，伊亦未
    問為何要放在伊這裡，伊不知道被告丁○○所交付者係何物
    ，被告丁○○係將一包看起來像是廢鐵的東西交給伊，有無
    用東西包裝，伊忘記了，伊未問是何物，直接打開看，看到
    槍身、握把，伊知道這些東西可以組裝成槍枝，但不知道有
    殺傷力，在被告丁○○交付該物時，伊與被告陳韋智都沒有
    說什麼，伊亦未問有無殺傷力，就將該物放在床鋪底下云云
    （見本院卷第一五九至一六一頁）。二人就被告丁○○交付
    本件銀色改造手槍予被告乙○○時，被告乙○○有看到被告
    丁○○所交付者係何物乙節，核屬相符，而堪採信，被告乙○○於本院辯稱並未曾看過被告丁○○所交付之物云云，並
    非實在。另被告乙○○及丁○○就授受本件改造手槍之時，
    被告丁○○是否有告知所交付者係槍枝乙節，所述雖有不同
    ，然被告乙○○於觀看被告丁○○所交付之物後，已知悉被
    告丁○○所交付之物，可供組裝成一把手槍等情，業據被告
    乙○○供述明確，已如前述；且證人丙○○於本院審理時亦
    證述：查扣本件銀色改造手槍時，該手槍是分成槍管、槍身
    、滑套、彈匣、彈簧及一根鐵，均放在包包內，情形即如警
    卷查獲本件改造手槍時之照片所示，只要將槍管放在滑套內
    ，再放彈簧，扣上槍身三個動作即可組裝成手槍等語（見本
    院卷第一六九、一七○頁）；復有警卷編號９、１０之本件
    改造手槍查扣時之現況照片二張可資證明，是縱被告丁○○
    於交付本件經拆解之銀色改造手槍時，未明白告訴被告乙○○所交付者係槍衼，然被告乙○○由分解後之銀色改造手槍
    ，亦足以判別被告丁○○所交付者，係可組合成完整槍枝之
    物，允無疑義。被告乙○○於本院審理時證述之初，雖陳稱
    看到被告丁○○所交付之物係廢鐵云云（見本院卷第一六○
    頁），應係事後卸責之詞，無可採信。
  (七)被告乙○○於警詢時即已供稱：被告丁○○說伊沒有前科，
    較不會被警察注意，所以將扣案之銀色手槍等物交伊保管寄
    藏，被告丁○○將扣案之銀色手槍拿給伊時，有叫伊把它藏
    好等語（見警卷被告乙○○上開警詢筆錄），與被告丁○○
    於本院準備程序時供稱：因為之前警察曾去伊家裡搜索過，
    所以伊就將扣案之銀色手槍交付予被告乙○○等語（見本院
    卷第七七頁）、於本院審理時以證人身分證稱：因為伊怕警
    察來捉伊，而被告乙○○有在工作，警察應該比較不會找被
    告乙○○，所以才將扣案之銀色手槍等物交給被告乙○○等
    語（見本院卷第一五四頁），均互核相符，堪認被告丁○○
    係因逃避警方搜查，始將本案之銀色改造手槍，交給被告乙○○藏放無訛。至被告丁○○於本院準備程序時，雖曾供稱
    ：伊有告訴被告乙○○，那些手槍若沒有用，就拿去丟掉云
    云，然此與被告二人前述相符之供述，迥然有異，自不足採
    。而被告丁○○主觀上若認為該銀色改造手槍並無殺傷力，
    而非屬槍砲彈藥刀械管制條例所列管之槍枝，又焉須囑託並
    無前科之被告乙○○代為保管藏放？況警方嗣於九十五年五
    月十八日至被告丁○○臺中縣霧峰鄉○○路一四六號住處搜
    索時，亦扣得信號槍一支及信號彈七顆等情，有臺中市警察
    局刑警大隊搜索筆錄扣押物品目錄表附卷可證（見警卷）。
    而上開信號槍及信號彈，經內政部警政署刑事警察局鑑定結
    果，認非屬槍砲彈藥刀械管制條例所列管之子彈及爆裂物等
    情，有該局九十五年六月一日刑偵五字第○九五○○七九一
    一○號鑑驗通知書在卷可查（見偵卷第七頁）。且由被告丁○○家中尚置有上開信號槍及信號彈等情以觀，若被告丁○○堅信扣案之改造手槍並無殺傷力，而無違法之虞，則自行
    收藏即可，實無將之交由被告乙○○保管之理。是被告丁○○主觀上應明確知悉該扣案之銀色改造手槍具有殺傷力，其
    上開所辯，殊無可採。
  (八)被告乙○○於警詢時供述：伊將被告丁○○所交付之手槍等
    物，分別藏放在衣櫥及床底下等語（見警卷被告乙○○上開
    警詢筆錄）；另於本院準備程序時亦供稱：伊將被告丁○○
    所交付之物，部分放在床底下，再將衣櫥抽屜整個拿出來後
    ，把被告丁○○所交付之部分物品，放在裡面，再將抽屜放
    回去等語（見本院卷第四○頁）；又於本院審理時證述：因
    為床底下放不下，所以伊將部分被告丁○○交付之物放在衣
    櫃裡面，將抽屜拉出來，放進去，再將抽屜放回去等語（見
    本院卷第一六三頁）；而證人丙○○亦於本院審理時證述：
    警卷編號９、１０照片所示包含扣案之銀色改造手槍等物，
    係在被告乙○○床鋪底下找到的，床鋪上面是彈簧床，下面
    是木板，要把木板拿起來才拿的到，從外面看不出來那些扣
    案物，而黑色手槍則係在衣櫥櫃子裡查扣的等語（見本院卷
    第一六九、一七一頁），堪認被告乙○○確係將被告丁○○
    交付之銀色改造手槍等物，藏放在一般人難以發覺之處。而
    被告乙○○於被告丁○○交付本件改造手槍時，該手槍之狀
    態雖係經拆解為數部分，但被告乙○○已知悉該數部分可以
    組裝成完整之手槍，業如前述，茍其主觀上認定被告丁○○
    所交付之手槍並無殺傷力，而非屬違禁物，則何以如此小心
    翼翼地藏放在隱蔽之處？是被告乙○○應已知悉被告丁○○
    所交付之本件銀色改造手槍，應係有殺傷力之手槍，亦堪認
    定。
  (九)至被告丁○○將本件銀色改造手槍交付於被告乙○○之時間
    ，被告乙○○於警詢時供稱：係九十五年三月上旬某日晚上
    八時許等語（見警卷被告乙○○上開警詢筆錄）；另於本院
    審理時證述：被告丁○○將扣案之手槍等物放在伊那裡，距
    離被警察查獲之時間不到一年等語（見本院卷第一六二頁）
    。而被告丁○○則於本院審理時證述：是在九十四年六月間
    ，將扣案之手槍等物交給被告乙○○，而非在九十五年三月
    間才交付，因當時伊尚在服兵役云云（見本院卷第一五七頁
    ）。惟查，被告丁○○於警詢時並未提及交付本件銀色改造
    手槍予被告乙○○之時間，且於本院二度行準備程序時，除
    對本件銀色改造手槍是否具有殺傷力有所爭執，而並未就起
    訴書犯罪事實所載交付被告乙○○寄藏之時間即九十五年三
    月間乙節提出異議，嗣對於本院將「丁○○唯恐遭警方搜索
    ，而於九十五年三月間，將上開手槍（即本件改造手槍）帶
    至臺中縣大里市○○街五三號六樓交付與被告乙○○保管」
    列為不爭執之事項，亦表示無意見等情，有該次準備程序筆
    錄可證（見本院卷第七九頁）。而九十五年三月間，被告丁○○縱係在服兵役期間，仍有機會將扣案之銀色改造手槍交
    付予被告乙○○。是被告丁○○於本院審理前，對於交付本
    件銀色改造手槍予被告乙○○之時間，係在九十五年三月間
    ，均不爭執，嗣後徒空言否認，復未能提供相關事證，以供
    本院查核其確實之交付時間，則被告丁○○交付本件銀色改
    造手槍予被告乙○○之時間，自以被告乙○○所述九十五年
    三月上旬某日，較為可採。
  (十)綜上所述，被告丁○○否認扣案之銀色改造手槍有殺傷力、
    被告乙○○否認知悉上開改造手槍有殺傷力，均係事後卸責
    之詞，不足採信。本件事證明確，被告二人犯行均堪認定，
    應予依法論科。
二、按被告二人行為後，九十四年二月二日修正公布之刑法，業
    於九十五年七月一日施行，新刑法第二條第一項之規定，係
    規範行為後法律變更所生新舊法律比較適用之準據法，於新
    刑法施行後，應適用新刑法第二條第一項之規定，為「從舊
    從輕」之比較。又按槍砲彈藥刀械管制條例第八條第四項未
    經許可持有改造手槍罪，其罰金部分法定刑應併科新臺幣七
    百萬元以下之罰金。依被告行為時即修正前刑法第三十三條
    第五款規定，罰金最低額為銀元一元，依現行法規所定貨幣
    單位折算新臺幣條例第二條折算為新臺幣之結果，前揭未經
    許可持有改造手槍罪其法定刑應併科銀元一元即新臺幣三元
    以上、新臺幣七百萬元以下罰金；惟修正後刑法第三十三條
    第五款就罰金刑規定為「新臺幣一千元以上，以百元計算之
    。」，顯已將罰金刑之最低額提高為新臺幣一千元以上。經
    比較上述新舊法，認適用行為時之修正前刑法第三十三條第
    五款有關於罰金之規定，對被告較為有利，自應依刑法第二
    條第一項後段規定，適用有利於被告之新法規定，以為論處
    。
三、核被告丁○○所為，係違反槍砲彈藥刀械管制條例第八條第
    四項未經許可，持有可發射子彈具有殺傷力之改造手槍罪；
    被告乙○○所為，係犯同條項未經許可，寄藏可發射子彈具
    有殺傷力之改造手槍罪。被告乙○○寄藏改造手槍，乃受人
    委託代為保管，其保管之本身，亦屬持有，此之持有係受寄
    之當然結果，不另論罪。爰審酌被告丁○○持有、被告乙○○受託寄藏具殺傷力之槍枝對社會治安及人民生命財產具有
    潛在之危害威脅，且犯罪後均否認犯行，顯乏認錯悔過之具
    體表現；惟念其等持有、受託寄藏之具有殺傷力之改造手槍
    數量僅有一支，復未持以另犯他罪；兼以被告乙○○並無前
    科犯行，素行良好（有臺灣高等法院被告前案紀錄表及臺灣
    臺中地方法院檢察署刑案資料查註紀錄表各一份在卷足按）
    等一切情狀，分別量處如主文所示之刑。至於檢察官求刑有
    期徒刑三年，係以被告二人於警詢時均坦認犯行為其考量依
    據，惟被告二人自本院準備程序起，均矢口否認犯行，本院
    審酌其犯後態度，若科以法定最低刑度，實嫌過輕，爰分別
    科刑如上，附此敘明。再按關於易服勞役之規定，被告行為
    時之刑法第四十二條第二項前段規定：「易服勞役以一元以
    上三元以下折算一日。」，再依九十五年五月十七日修正公
    布刪除前罰金罰鍰提高標準條例第二條前段規定，就其原定
    數額提高為一百倍折算一日計算結果，本件被告行為時之易
    服勞役折算標準，最低應以銀元三百元即新臺幣九百元折算
    一日。惟九十五年七月一日修正公布施行之刑法第四十二條
    第三項前段規定：「易服勞役以新臺幣一千元、二千元或三
    千元折算一日。」，則規定最低以新臺幣一千元折算一日，
    比較修正前後之易服勞役折算標準，以修正後之規定，較有
    利於被告，爰就併科罰金部分，依修正後刑法第四十二條第
    三項前段諭知易服勞役之折算標準。
四、扣案之具有殺傷力之改造手槍一支（槍枝管制編號：000
    0000000號），係違禁物，應依刑法第三十八條第一
    項第一款宣告沒收。另於被告乙○○住處扣得之黑色手槍一
    支（槍枝管制編號：0000000000號），並無殺傷
    力，有前揭內政部警政署刑事警察局槍彈鑑定書可證；仿Ｂ
    ＥＲＥＴＴＡ廠９２ＦＳ型半自動手槍所製造之槍身、槍管
    各一支、彈匣一個及彈殼六個，均非屬內政部八十六年十一
    月二十四日臺（８６）內警字第八六七○六八三號函所公告
    之槍砲主要組成零件等情，亦有內政部九十五年十一月十七
    日內授警字第○九五○八七一六七七號函附卷可查（見本院
    卷第一二二頁）；又於被告丁○○住處扣得之信號槍及信號
    彈，亦非屬槍砲彈藥刀械管制條例所列管之槍彈，亦如前述
    ，上開物品既非屬違禁物，爰均不為沒收之宣告。
據上論斷，應依刑事訴訟法第二百九十九條第一項前段，槍砲彈
藥刀械管制條例第八條第四項，刑法第二條第一項、第十一條前
段、第三十八條第一項第一款、第四十二條第三項，判決如主文
。
本案經檢察官戊○○到庭執行職務。
中　　華　　民　　國　　96　　年　　 3　　月　 　7　　日
　　　　　　　　　刑事第三庭  審判長法　官　唐光義
                                    法  官  朱光國
                                    法  官  郭妙俐
以上正本證明與原本無異。
如不服本判決，應於判決送達後十日內，向本院提出上訴狀。
　　　　　　　　　　　　　　　　    書記官　陳玉芬
中　　華　　民　　國　　96　　年　　 3　　月　 　7　　日
附錄：本案論罪科刑法條全文
槍砲彈藥刀械管制條例第八條
未經許可，製造、販賣或運輸鋼筆槍、瓦斯槍、麻醉槍、獵槍、
空氣槍或第四條第一項第一款所定其他可發射金屬或子彈具有殺
傷力之各式槍砲者，處無期徒刑或五年以上有期徒刑，併科新臺
幣一千萬元以下罰金。
未經許可，轉讓、出租或出借前項所列槍枝者，處五年以上有期
徒刑，併科新臺幣一千萬元以下罰金。
意圖供自己或他人犯罪之用，而犯前二項之罪者，處無期徒刑或
七年以上有期徒刑，併科新臺幣一千萬元以下罰金。
未經許可，持有、寄藏或意圖販賣而陳列第一項所列槍枝者，處
三年以上十年以下有期徒刑，併科新臺幣七百萬元以下罰金。
第一項至第三項之未遂犯罰之。
